【裁判字號】    95,訴,2018
【裁判日期】    950922
【裁判案由】    毒品危害防制條例
【裁判全文】
臺灣臺中地方法院刑事判決  95年度訴字第2018號
公  訴  人  臺灣臺中地方法院檢察署檢察官
被      告  甲○○
上列被告因違反毒品危害防制條例案件，經檢察官提起公訴（九
十五年度毒偵緝字第一○九號），被告於準備程序進行中就被訴
事實為有罪之陳述，本院合議庭裁定由受命法官獨任適用簡式審
判程序審理，判決如下：
    主    文
甲○○連續施用第壹級毒品，累犯，處有期徒刑捌月。
    事實及理由
一、甲○○前曾於民國（下同）八十四年間及八十五年間，分別
    因犯妨害自由罪及侵占罪、竊盜罪，經本院各以八十六年度
    重訴字第三二六九號判處有期徒刑五月確定及八十六年度易
    字第一號判處有期徒刑五月、四月，應執行有期徒刑六月確
    定，嗣經定應執行有期徒刑十月確定，於八十九年四月六日
    縮刑期滿執行完畢；其又於八十八年間，因犯侵占罪，經臺
    灣高等法院臺中分院以八十九年度上易字第二九一號判處有
    期徒刑五月確定，於九十年一月十一日執行完畢。另其於八
    十七年間，因施用第一級毒品案件，經本院裁定送觀察、勒
    戒後，經評定無繼續施用毒品之傾向，由臺灣彰化地方法院
    於八十七年十一月三十日以八十七年度訴緝字第六六號判決
    免刑確定；復於八十八年間，因施用第二級毒品案件，經本
    院裁定命入勒戒處所觀察、勒戒後，經評定後仍認無繼續施
    用毒品之傾向，由臺灣臺中地方法院檢察署檢察官以八十八
    年度毒偵字第一七七七號不起訴處分確定。復於九十一年間
    因施用第一級毒品，經本院於九十二年五月二十六日，以九
    十一年度易字第二八七四號刑事判決判處有期徒刑十月，經
    確定後，於九十四年五月六日執行完畢。詎甲○○仍不知戒
    絕毒品，復基於施用第一級毒品海洛因之概括犯意，自九十
    四年八月中旬起至同年十一月十六日四時許止，連續在臺中
    市○區○○路一段一之七號十六樓之六租屋處（起訴書誤載
    為臺中市○區○○路一段七之一號十六樓之六），以針筒注
    射之方式，施用第一級毒品海洛因多次，約每二星期至一個
    月施用一次。嗣於九十四年十一月十六日二十二時十分許，
    在臺中市○○路○段一八四號前，因行蹤可疑為警盤查，當
    場自其身上扣得尚未使用之注射針筒二支，且其尿液經送往
    中山醫學大學附設醫院藥物濫用檢測中心檢驗，結果呈海洛
    因代謝後之可待因、嗎啡陽性反應，而查知上情。
二、證據名稱：
  (1)被告甲○○於警詢、偵訊及本院審理時之自白。
  (2)中山醫學大學附設醫院藥物濫用檢測中心確認結果報告一紙
    （顯示被告尿液呈海洛因代謝後之可待因、嗎啡類陽性反應
    ）。
  (3)搜索扣押筆錄、扣押物品目錄表各一件。
  (4)扣案之注射針筒二支。
  (5)臺灣臺中地方法院檢察署刑案資料查註紀錄表、臺灣高等法
    院被告前案紀錄表。
三、核被告甲○○所為，係犯毒品危害防制條例第十條第一項之
    施用第一級毒品罪。被告為施用而持有毒品之低度行為，為
    施用之高度行為所吸收，不另論罪。被告先後多次施用第一
    級毒品海洛因之行為，時間緊接，方法相同，觸犯構成要件
    相同之罪名，顯係基於概括犯意為之，而刑法於九十四年一
    月七日修正，同年二月二日公布，於被告行為後之九十五年
    七月一日施行。修正後之刑法第二條第一項明定：「行為後
    法律有變更者，適用行為時之法律。但行為後之法律有利於
    行為人者，適用最有利於行為人之法律。」即「從舊從輕」
    原則。修正後之刑法業已刪除連續犯之規定，此刪除雖非犯
    罪構成要件之變更，但顯已影響行為人刑罰之法律效果，自
    屬法律有變更，依新法第二條第一項規定，比較新、舊法結
    果，應適用較有利於被告之行為時法律即舊法論以連續犯（
    最高法院九十五年第八次刑事庭會議決議參照）。故本件應
    依修正前刑法第五十六條之規定以一罪論，並加重其刑。次
    查被告甲○○前因施用毒品案件，經本院以九十一年度易字
    第二八七四號刑事判決判處有期徒刑十月確定，於九十四年
    五月六日執行完畢，有臺灣臺中地方法院檢察署刑案資料查
    註紀錄表、臺灣高等法院被告前案紀錄表在卷可稽，被告於
    執行完畢後五年內再犯本件有期徒刑以上之罪，為累犯，應
    依刑法第四十七條之規定加重其刑，並與前述連續犯之規定
    遞加重之。爰審酌被告已有施用毒品前科，仍不知戒絕，無
    視於毒品對於自身健康之戕害及國家對於杜絕毒品犯罪之禁
    令，惟其施用毒品止於自傷行為，並未危害他人，被告犯後
    坦承犯行，態度良好，本次被查獲之施用時間不長，次數亦
    不多等一切情狀，量處如主文所示之刑。扣案之注射針筒二
    支尚未使用，業經本院勘驗明確，係屬被告所有，預備供施
    用毒品所用之物，因施用毒品罪並不處罰預備犯，核無沒收
    之必要，併此敘明。
四、依刑事訴訟法第二百七十三條之一第一項、第二百九十九條
    第一項前段、第三百十條之二、第四百五十四條第一項，毒
    品危害防制條例第十條第一項，刑法第二條第一項、修正前
    刑法第十一條前段、第五十六條、第四十七條，判決如主文
    。
五、如不服本案判決，得自收受送達之日起十日內向本院提出上
    訴狀（須附繕本）。
中    華    民    國    95    年    9     月    22    日
                  刑事第六庭    法  官  林念祖
以上正本證明與原本無異。
                                書記官
中    華    民    國    95    年    9     月    22    日
附錄本案論罪科刑法條全文
毒品危害防制條例第十條第一項：施用第一級毒品者，處六月以
上五年以下有期徒刑。


司法院資訊處製作；財團法人民間司法改革基金會備份。
